# Julien Philippot - Développeur web



Je suis un «enfant du numérique» de 34 ans originaire de Nantes. Tres sensible au design, à la musique et au cinéma, j'ai transformé mon intérêt pour la creation numerique en une carrière.

Créatif, curieux et perfectionniste, j'ai appris à coder pour pouvoir matérialiser mes idées et mes projets.

Je suis diplômé du Batch 278 au Wagon à Nantes et j'applique maintenant toute la magie que je peux en Front-end.

### **FORMATIONS**

# **EXPERIENCES PROFESSIONNELLES**

### Développeur web Le Wagon Nantes Juillet - Septembre 2019

Depuis septembre 2019 Freelance, Nantes

Développeur web

#### **BAC Professionnel EDPI**

Depuis septembre 2019 Le Wagon, Nantes Teacher Assistant

Nantes 2004-2006

BEP MPMI

Juillet - Septembre 2019

Nantes 2002-2004

Full Stack Web Developer Bootcamp

# COMPÉTENCES

Etudiant au Wagon Nantes (Batch #278) Le Wagon est une formation intensive au développement web

Le Wagon, Nantes

de 9 semaines qui vous apprend à coder entièrement vos applications web.



























Anglais - Courant

### 2010 - 2018

C.H.U - G et R Laennec, Nantes Agent / Opérateur logistique au service Manutention et Distribution.

## Septembre 2009 - Decembre 2009

Agence Marc Edward, Sydney, Australie et responsable en parfumerie au MYER.

## CONTACT

17 rue Mathurin Brissonneau 44100 Nantes +33 7 61 90 69 87 julien.philippot86@gmail.com

https://github.com/JulienPhlpt

in https://www.linkedin.com/in/julien-philippot86/

https://julienphlpt.github.io/Portfolio/